【裁判字號】    92,易,320
【裁判日期】    920513
【裁判案由】    違反毒品危害防制條例
【裁判全文】
臺灣新竹地方法院刑事判決                          九十二年度易字第三二號
    公  訴  人  臺灣新竹地方法院檢察署檢察官
    被      告  甲○○
右列被告因違反毒品危害防制條例案件，經檢察官提起公訴（九十二年度毒偵緝字第
一七號），本院判決如左：
    主  文
甲○○施用第二級毒品，累犯，處有期徒刑柒月。
    事  實
一、甲○○前於八十八年間因施用第二級毒品安非他命案件，經依本院八十八年度毒
    聲字第一○五七號裁定送勒戒處所觀察、勒戒後，認無繼續施用毒品之傾向，業
    經臺灣新竹地方法院檢察署檢察官於八十八年七月十五日以八十八年度偵字第四
    ○五四號為不起訴處分確定。甲○○於前開不起訴處分後五年內，復於八十八年
    間因施用第二級毒品安非他命案件，經本院以八十九年度毒聲字第四五七號刑事
    裁定送勒戒處所觀察、勒戒，嗣經觀察、勒戒後，認有繼續施用毒品傾向，再經
    本院以八十九年度毒聲字第一○六四號刑事裁定令入戒治處所施以強制戒治一年
    ，而本次施用第二級毒品安非他命犯行，並經臺灣地方法院檢察署檢察官以八十
    八年度毒偵字第九三四號聲請簡易判決處刑，經本院以八十九年度易字第九○五
    號刑事判決判處有期徒刑五月確定，甲○○並於九十年九月十二日易科罰金執行
    完畢。惟甲○○於九十一年一月間又因三犯施用第二級毒品案件，經本院以九十
    一年度毒聲字第三三七號刑事裁定令入戒治處所施以強制戒治一年，本次施用第
    二級毒品犯行，則經本院於九十一年七月三十一日以九十一年度易字第二七九號
    判處有期徒刑六月，同年八月二十六日確定。然甲○○仍不知悔改，竟基於施用
    第二級毒品之犯意，於九十一年九月一日至二日內之某時，在其位於新竹縣竹東
    鎮○○路三一五巷六號住處，以將安非他命放在玻璃球內用火燒烤，再吸食所產
    生煙霧之方式，施用第二級毒品安非他命一次。嗣於九十一年九月五日二十一時
    二十分許，經新竹縣警察局竹東分局以其為毒品列管人員通知到案採集尿液，送
    驗結果呈安非他命陽性反應而查獲。
二、案經新竹縣警察局竹東分局報請臺灣新竹地方法院檢察署檢察官偵查起訴。
    理  由
一、訊據被告甲○○對於右揭事實坦承不諱，且被告於九十一年九月五日二十一時二
    十分許為警所採集之尿液（檢體編號：ＧＺ00000000000），經送驗
    結果確呈安非他命陽性反應及甲基安非他命陽性反應性反應等情，亦有列管毒品
    人口尿液檢體採集送驗紀錄表、昭信科技顧問股份有限公司於九十一年九月二十
    六日所出具之濫用藥物陽性檢體檢驗報告各一份在卷可稽，足見被告前開所為自
    白，確與事實相符。
二、再查，被告前於八十八年間因施用第二級毒品安非他命案件，經依本院八十八年
    度毒聲字第一○五七號裁定送勒戒處所觀察、勒戒後，認無繼續施用毒品之傾向
    ，業經臺灣新竹地方法院檢察署檢察官於八十八年七月十五日以八十八年度偵字
    第四○五四號為不起訴處分確定；甲○○於前開不起訴處分後五年內，復於八十
    八年間因施用第二級毒品安非他命案件，經本院以八十九年度毒聲字第四五七號
    刑事裁定送勒戒處所觀察、勒戒，嗣經觀察、勒戒後，認有繼續施用毒品傾向，
    再經本院以八十九年度毒聲字第一○六四號刑事裁定令入戒治處所施以強制戒治
    一年，而本次施用第二級毒品安非他命犯行，並經臺灣地方法院檢察署檢察官以
    八十八年度毒偵字第九三四號聲請簡易判決處刑，經本院以八十九年度易字第九
    ○五號刑事判決判處有期徒刑五月確定，甲○○並於九十年九月十二日易科罰金
    執行完畢；惟甲○○於九十一年一月間又因三犯施用第二級毒品案件，經本院以
    九十一年度毒聲字第三三七號刑事裁定令入戒治處所施以強制戒治一年，本次施
    用第二級毒品犯行，則經本院於九十一年七月三十一日以九十一年度易字第二七
    九號判處有期徒刑六月，同年八月二十六日確定等事實，亦有臺灣新竹地方法院
    檢察署刑案資料查註紀錄表、全國施用毒品案件紀錄表、受觀察勒戒人毒品及前
    科紀錄簡列表、臺灣高等法院被告全國前案紀錄表、臺灣新竹地方法院檢察署檢
    察官八十八年毒偵字第九三四號聲請簡易判決處刑書、本院八十九年度易字第九
    ○五號刑事判決、九十一年度易字第二七九號刑事判決各一份附卷可查。
三、綜合上述，本件事證明確，被告三犯以上施用毒品之行為，洵堪認定，應予依法
    論科。
四、核被告甲○○所為，係犯毒品危害防制條例第十條第二項之施用第二級毒品罪。
    又其持有第二級毒品安非他命後進而施用，其持有第二級毒品安非他命之低度行
    為，應為施用之高度行為所吸收，爰不另論其持有第二級毒品罪。又依卷附本院
    九十一年度易字第二七九號刑事判決所示，被告前次施用第二級毒品之行為係於
    九十一年一月三十一日之前一、二日內，距離本件被告施用第二級毒品時間九十
    一年九月一日至二日，二者相距八月有餘，足徵被告並非基於概括犯意為之，併
    敘明之。再被告前於八十八年間因違反毒品危害防制條例案件，經本院於八十九
    年八月十七日以八十九年度易字第九○五號刑事判決判處有期徒刑五月，於同年
    九月十三日確定，並於九十年九月十二日易科罰金執行完畢等情，有臺灣新竹地
    方法院檢察署刑案資料查註紀錄表及臺灣高等法院被告全國前案紀錄表各一份在
    卷足參，其於五年以內再犯本件有期徒刑以上之罪，為累犯，應依刑法第四十七
    條規定加重其刑。爰審酌被告有施用毒品之不良素行，施用安非他命將危害施用
    者之神經中樞，使施用者產生幻聽及幻想之症狀，亦可能因此使施用者對周遭之
    人施暴，對公共秩序產生危害，且被告正值壯年，竟沉溺於吸毒惡習，不知自制
    ，惟其坦承犯行，尚有悔意等一切情狀，量處如主文所示之刑。
據上論斷，應依刑事訴訟法第二百九十九條第一項前段，毒品危害防制條例第十條第
二項，刑法第十一條前段、第四十七條，判決如主文。
本案經檢察官鍾曉亞到庭執行職務。
中      華      民      國    九十二    年      五      月     十三     日
                                    臺灣新竹地方法院刑事第一庭
                                        法  官  李珮瑜
右正本證明與原本無異。
如不服本判決，應於判決送達後十日內向本院提出上訴狀（應附繕本），上訴於臺灣
高等法院。
                                        書記官  龔紀亞
中      華      民      國    九十二    年      五      月     十三     日
附錄本案論罪科刑法條全文：
毒品危害防制條例第十條第二項：
施用第二級毒品者，處三年以下有期徒刑。


司法院資訊處製作；財團法人民間司法改革基金會備份。
